【裁判字號】    99,聲,165
【裁判日期】    990930
【裁判案由】    聲請法官迴避
【裁判全文】
臺灣高等法院花蓮分院刑事裁定           99年度聲字第165號
聲  請  人  丁○○
            丙○○
            甲○○
            乙○○
前四人共同
選任辯護人  張靜律師
上列聲請人因所涉妨害投票案件，聲請法官迴避，本院裁定如下
：
    主  文
聲請駁回。
    理  由
一、本件聲請人因對另案被告林惠就等26人一案（案號：本院98
    年度上更(一)字第34號）係由受命法官林碧玲法官下判決，而
    該判決似已認定同案之葉俊義、甲○○、乙○○為有罪，故
    懷疑本案經過更二審之審判，難有更為認定之可能性，而有
    違被告等人之審級利益。故依刑事訴訟法第18條第2項之規
    定，聲請林碧玲法官迴避。
二、按當事人聲請法官迴避，以有刑事訴訟法第18條第1款、第2
    款所列情形之一者為限。又同法第18條第2款規定，得聲請
    法官迴避原因之所謂「有偏頗之虞」者，係指法官與訴訟關
    係人具有故舊恩怨等關係，其審判恐有不公平者，以及指一
    般通常之人所具有之合理觀點，對於該法官能否為公平之裁
    判，均足產生懷疑，且此種懷疑之發生，存有其完全客觀之
    原因，而非僅出於當事人自己主觀之判斷者，始足當之（最
    高法院79年台抗字第318號判例意旨參照）。
三、經查聲請人所述聲請法官迴避之事由，並非法官對訴訟結果
    有何利害關係，亦非法官與當事人有何親交嫌怨等客觀事實
    ，純屬聲請人主觀上之臆斷，依前開說明，其聲請已有未合
    。又犯罪事實應依證據認定之，無證據不得認定犯罪事實，
    刑事訴訟法第154條第2項定有明文。任何犯罪之成立與認定
    ，均應本此原則操作，法官亦當奉為圭臬，殊無可能於毫無
    適切證據之情形下，恣意認定某人犯罪。茲聲請人泛稱林碧
    玲法官乃審理林惠就等26人一案之受命法官，且曾作出本案
    聲請人葉俊義、甲○○、乙○○有罪之認定，故於本案中顯
    難期待有更為認定之可能性，甚妨礙被告之審級利益，惟聲
    請人既未提出具體事證以證明林碧玲法官確有偏頗之情，即
    斷然推定林碧玲法官必當作出不利於被告之判決，顯然過於
    主觀，甚至焦慮，核其主張當屬臆測之詞，尚難信實。綜言
    之，聲請人不僅未說明林碧玲法官於另案被告林惠就等26人
    一案中有何偏頗之情事，亦未舉出具體事實以釋明林碧玲法
    官於本案（案號：99年度上更(二)字第53號）執行職務有偏頗
    之虞，其聲請顯無理由，應予駁回。
據上論斷，應依刑事訴訟法第21條第1項，裁定如主文。
中     華     民     國    99    年    9    月   30   日
                     刑事庭審判長法  官 謝志揚
                                 法  官 林慶煙
                                 法  官 張健河
以上正本證明與原本無異。
如不服本裁定，應於裁定送達後5日內向本院提出抗告狀。抗告
書狀，並應敘述抗告之理由。
中    華    民    國    99    年    10    月    1     日
                                 書記官 徐文彬

司法院資訊處製作；財團法人民間司法改革基金會備份。
